# 未实现融资收益和应收利息的区别

提问人：原来你就在这里 时间：2018-01-13 10:06:43
请问陈老师和各位大神，未实现融资收益，是不是适用于具有融资性质的延期分期收取货款，出售方应收款金额和现销价之间的差额？ 其他业务，利息性质的应收款都应该用应收利息科目核算啊？

回答人：chenyiwei
这两者性质完全不同，无法比较。未实现融资收益是长期应收款的备抵项目，日后将按实际利率法转入各期利息收入；而应收利息是按照名义本金和名义利率计算的，构成长期应收款存续期间现金流量的一部分。

提问人：原来你就在这里 时间：2018-01-14 11:40:11
还想请教陈老师，收到长期应收款的时候，出售方的会计分录（不考虑增值税的情况下） 借：银行存款 贷：长期应收款 借：未实现融资收益 贷：财务费用 出售方为什么是冲减财务费用，而不是计入其他业务收入呢？ 毕竟融资租赁的金额都比较大，由此产生的利息流入也不会很小。 而且即使不考虑金额大小，我觉得也应该具有收入性质，而不是冲减财务费用啊？

回答人：chenyiwei
比较合理的做法是确认收入。只有偶发、小额的才冲减财务费用。